# 请教陈版国有资产划转基准日及交割日问题？

提问人：ygdkbhzms 时间：2016-07-17 11:24:40
请教陈版，背景：IPO审计中遇到这样一个问题，上市主体的母公司为A（全资），A为国资委控股， 2016 年 3 月 18 日，国资办出文“将A公司的一款资产及关联负债（不构成业务），按照 2015 年 12 月 31 日为基准日的审定数无偿划转给上市主体”。 请教，上述净资产划转是否与股权划转一样，需要双方约定一个交接日（类似于股权划转的合并日，比如直接约定为6.30），然后双方约定基准日与交接日的的损益归属，假如约定这块损益归属于A公司，那么是否可以以 12 月 31 日的净资产数确认为资本公积，净资产以6.30审计数入账，差异计入其他应收款？（因为此块净资产1-6月产生的收益不好计量，尤其是借款的收益） 如果表面理解国资办的文件，以2015 年 12 月 31 日的审定数作为交接日，那么这个文件是 2016 年 3 月 18 日出的，是否不合理，而且假设上市主体 2015 年报告已出，作为差错调整也明显不合理。

回答人：chenyiwei
你的理解应具有一定的合理性。因为被划转的资产不构成“业务”，故不按同一控制下合并处理，其划入日之前的损益不体现在划入方的报表中。